臺灣臺中地方法院刑事判決　　　　　　　96年度易字第5564號
公　訴　人　臺灣臺中地方法院檢察署檢察官
被　　　告　甲○○
上列被告因竊盜案件，經檢察官提起公訴（96年度偵字第23598
號），本院判決如下：
    主    文
甲○○竊盜，未遂，累犯，處有期徒刑肆月，如易科罰金以新臺
幣壹仟元折算壹日。
    犯罪事實
一、甲○○前於民國79年間因懲治盜匪條例案件，經臺灣高雄地
    方法院判處有期徒刑8年6月確定，於82年10月18日縮短刑期
    假釋出監。嗣於假釋期間，又因妨害兵役治罪條例及竊盜案
    件，分別經臺灣高雄地方法院及臺灣高等法院高雄分院判處
    有期徒刑6月及8月確定，嗣並經法院裁定應執行刑為有期徒
    刑1年確定，且上開假釋亦因而撤銷應執行殘刑4年9月28 日
    ，與上開應執行有期徒刑1年接續執行後，於90年12月27日
    假釋出監，嗣於92年6月12日假釋期滿未經撤銷視為執行完
    畢。詎猶不知警惕，復意圖為自己不法之所有，於96年10月
    2日凌晨1時43分許，在臺中縣龍井鄉○○村○○街○段96 巷
    96弄73號「山海觀社區」前，見乙○○所有車牌號碼為RD-8
    970號之自用小客貨車停放在該處，為竊取該車車內物品，
    而以不詳方式開啟該自用小客貨車之車門後，並即進入車內
    翻動、搜尋財物而著手行竊，適社區管理員丙○○發現上前
    處理並以單手按壓前開車輛之車門使之不能離去，惟因力道
    不足，甲○○得以推開車門後脫逃，甲○○始未得逞。嗣經
    丙○○報警處理後，始循線查獲上情。
二、案經臺中縣警察局烏日分局報告臺灣臺中地方法院檢察署檢
    察官偵查起訴。
    理    由
壹、證據能力部分：
　　證人乙○○於警詢中、證人丙○○於警詢及偵查中(有具結)
    所證述內容，被告均未聲明異議，本院審酌彼等之言詞陳述
    作成時之情況，各該證人均能自由陳述，依刑事訴訟法第15
    9條之5第2項規定，應有證據能力。
貳、實體方面：
一、訊據被告甲○○對於上揭犯罪事實，除否認有在車內翻動車
    內物品一節外，餘均坦承不諱，辯稱：伊雖係為了行竊而進
    入車內，但並未翻動車內物品云云。惟查，上揭犯罪事實，
    業據證人乙○○於警詢中、證人丙○○於警詢及偵審中證述
    綦詳，核與被告於審理中自白部分之事實相符，復有監視器
    翻拍照片8張在卷可稽，已足認定。被告於警詢及偵查中先
    係辯稱：伊係是為了睡覺才進入上開車內云云，嗣經證人丙○○於審理中結證：伊確實有看到被告在車內翻動物品等語
    後，被告始又以上開情詞置辯，核其所辯先後不一，要係事
    後避重就輕之詞，不足採信。綜上所述，本案事證明確，被
    告犯行堪以認定。
二、核被告所為，係犯刑法第320條第3項、第1項之竊盜未遂罪
    。被告已著手於竊盜犯罪行為之實行而不遂，為未遂犯，爰
    依刑法第25條第2項規定減輕其刑。查，被告甲○○前於79
    年間因懲治盜匪條例案件，經臺灣高雄地方法院判處有期徒
    刑8年6月確定，於82年10月18日縮短刑期假釋出監。嗣於假
    釋期間，又因妨害兵役治罪條例及竊盜案件，分別經臺灣高
    雄地方法院及臺灣高等法院高雄分院判處有期徒刑6月及8月
    確定，嗣並經法院裁定應執行刑為有期徒刑1年確定，且上
    開假釋亦因而撤銷應執行殘刑4年9月28日，與上開應執行有
    期徒刑1年接續執行後，於90年12月27日假釋出監，嗣於92
    年6月12日假釋期滿未經撤銷視為執行完畢，有臺灣高等法
    院被告前案紀錄表1份在卷可按，其於受有期徒刑執行完畢
    後5年以內再故意犯本案有期徒刑以上之罪，為累犯，應依
    刑法第47條第1項規定法加重其刑，並依法先加後減。爰審
    酌被告前科素行、犯罪之動機、目的、手段、所生危害尚輕
    及被告犯罪後先係矢口否認有何竊盜之不法所有意圖云云，
    嗣又避重就輕，辯稱伊未翻動車內物品云云之態度等一切情
    狀，量處如主文所示之刑，並諭知易科罰金之折算標準。又
    本院斟酌上開各情，並審酌被告於90年12月27日假釋出獄後
    ，表現尚可，直至96年10月始又為本案犯行，有上揭被告前
    案紀錄表在卷可按，認檢察官具體求處被告有期徒刑7月，
    稍嫌過重，附此指明。
據上論斷，應依刑事訴訟法第299條第1項前段，刑法第320條第
1項、第3項、第25條第1項、第2項、第47條第1項、第41條第1項
前段，刑法施行法第1條之1，判決如主文。
中　　華　　民　　國　　96　　年　　11　　月　　30　　日
                    臺灣臺中地方法院刑事第10庭
                              法  官  江奇峰
上正本證明與原本無異。
如不服本判決，應於收受送達後10日內向本院提出上訴書狀（應
敘述具體理由並附繕本）。
上訴書狀如未敘述理由，應於上訴期間屆滿後20日內補提理由書
於本院。
                              書記官  江慧貞
中　　華　　民　　國　　96　　年　　11　　月　　30　　日
附錄論罪科刑法條
刑法第320條第3項、第1項。
意圖為自己或第三人不法之所有，而竊取他人之動產者，為竊盜
罪，處 5 年以下有期徒刑、拘役或 5 百元以下罰金。
前二項之未遂犯罰之。
